# 资产初始计量和后续计量

提问人：23340025 时间：2020-07-27 17:03:00
求助版主，针对公司评估改制时，资产负债计税基础和账面价值的差异，如何理解是否应确认递延所得税负债的影响？
一、所得税准则
第十一条 除下列交易中产生的递延所得税负债以外，企业应当确认所有应纳税暂时性差异产生的递延所得税负债：
（一）商誉的初始确认。
（二）同时具有下列特征的交易中产生的资产或负债的初始确认：
1.该项交易不是企业合并；
2.交易发生时既不影响会计利润也不影响应纳税所得额（或可抵扣亏损）。
二、问题
如果将公司制改制（非公司制改为公司制）理解为资产负债后续计量，那么由于准则规定是针对“初始计量”的，所以不适用豁免，应当确认递延所得税负债；如果将公司制改制理解为按评估后的净资产新投资设立个公司，那么似乎也是属于资产负债的初始计量，此时属于递延所得税负债的豁免范畴，不确认递延所得税负债。
这里应当如何理解公司制改制是属于初始计量还是后续计量，以判断是否计提递延所得税呢？

回答人：chenyiwei
公司制改制，从原有法人主体和会计主体延续的角度而言，应理解为后续计量；但也可以理解为“按评估后的净资产新投资设立个公司”。
但即使是后一种理解，作为初始计量看待，但因为对应的是权益项目，参考IAS 12中对与可转债中的负债成分初始确认相关的暂时性差异应确认递延所得税负债的讨论，此时对改制评估增值相关的暂时性差异应确认递延所得税负债的做法也是合理的。